【裁判字號】    89,重訴,130
【裁判日期】    890717
【裁判案由】    清償借款
【裁判全文】
臺灣板橋地方法院民事判決  八十九年度重訴字第一三○號
    原      告  彰化商業銀行股份有限公司
    法定代理人  甲○○
    訴訟代理人  丙○○
    被      告  丁○○
                乙○○
右當事人間請求清償借款事件，本院判決如左：
    主    文
被告應連帶給付原告新臺幣陸佰捌拾伍萬元及自民國八十八年七月二十九日起至清償
日止，按年息百分之八點五計算之利息，暨自民國八十八年八月二十九日起至八十九
年二月二十九日止，按上開利率之一成，自民國八十九年三月一日起至清償日止，按
上開利率之二成計算之違約金。
被告應連帶給付原告新臺幣貳拾貳萬零捌拾貳元及自民國八十八年七月二十一日起至
清償日止，按年息百分之九點零一五計算之利息，暨自民國八十八年八月二十一日起
至八十九年二月二十一日止，按上開利率之一成，自民國八十九年二月二十二日起至
清償日止，按上開利率之二成計算之違約金。
訴訟費用由被告連帶負擔。
本判決原告勝訴部分於原告分別以新台幣貳佰貳拾捌萬肆仟元、柒萬肆仟元預供擔保
後，得假執行。
    事    實
甲、原告方面：
  一、聲明：除擔保金額外，如主文第一項所示。
  二、陳述：被告丁○○於民國八十八年六月二十九日邀同被告乙○○為連帶保證人
      ，向原告借款新台幣（下同）六百八十五萬元，約定借款期限二十年，償還辦
      法自借款日起二十四個月依借款全額按月繳付利息，自九十年七月二十九日起
      ，以每個月一期，共分二百十六期，按月於每月二十九日平均攤還本息，借款
      利息按年息百分之八點五計算，如逾期償還，其逾期在六個月以內者，按上開
      利率百分之十計付違約金，逾期超過六個月者，按上開利率百分之二十計付違
      約金。另被告丁○○於民國八十六年三月二十一日邀同被告乙○○為連帶保證
      人，向原告借款三十萬元，約定借款期限七年，分八十四期按月於每月二十一
      日平均攤還本息，借款利率按年息百分之九點○一五計算，如逾期償還，其逾
      期在六個月以內者，按上開利率百分之十計付違約金，逾期超過六個月者，按
      上開利率百分之二十計付違約金。二筆借款均約定如未依約清償，即喪失期限
      利益，全部債務視為到期。詎被告就上開二筆借款分自八十八年七月二十九日
      、同年八月二十一日起即未依約清償，爰訴請被告連帶清償本息及違約金。
  三、證據：提出借據附約定事項之影本二紙為證。
乙、被告方面：
  一、聲明：駁回原告之訴。
  二、陳述：就原告主張之事實均不爭執，惟被告現清償有困難，如原告同意減免利
      息，被告願意盡力償還。
    理    由
甲、程序上理由
    原告之法定代理人蔡茂興於八十九年五月二十三日辭任董事長職務，由甲○○繼
    任，其並具狀聲明承受訴訟，核與民事訴訟法第一百七十條之規定，尚無不合，
    先予敘明。
乙、得心證之理由
一、原告主張被告被告丁○○於八十八年六月二十九日及同年三月二十一日邀同被告
    乙○○為連帶保證人，向原告借款六百八十五萬元及三十萬元，約定借款期限二
    十年及七年，第一筆借款之償還辦法自借款日起二十四個月依借款全額按月繳付
    利息，自九十年七月二十九日起，以每個月一期，共分二百十六期，按月於每月
    二十九日平均攤還本息，借款利息按年息百分之八點五計算。第二筆借款約定分
    八十四期，以每個月為一期，按月於每月二十一日平均攤還本息，借款利率按年
    息百分之九點○一五計算。並均約定如逾期償還，其逾期在六個月以內者，各按
    上開利率百分之十計付違約金，逾期超過六個月者，按上開利率百分之二十計付
    違約金。如有一期未依約清償，即喪失期限利益，全部債務視為到期。被告就上
    開二筆借款分別自八十八年七月二十九日、同年八月二十一日起即未依約清償之
    事實，業據提出借據附約定事項之影本二紙為證，並為被告所自認，堪信為真實
    。
二、從而，原告依消費借貸及連帶保證之法律關係，請求被告連帶給付借款本息及違
    約金，為有理由，應予准許。
三、原告之訴既有理由，其陳明願供擔保請准宣告假執行，即無不合，爰酌定相當之
    擔保金額准許之。
四、結論：本件原告之訴為有理由，並依民事訴訟法第八十五條第二項、第三百九十
    條第二項，判決如主文。
中      華      民      國    八十九    年      七      月     十七     日
                                臺灣板橋地方法院民事第二庭
~B法  官  陳麗玲
右正本證明與原本無異。
如不服本判決，應於判決送達後廿日內，向本院提出上訴狀。
中      華      民      國    八十九    年      七      月     十七     日
~B書記官  方蟾苓


司法院資訊處製作；財團法人民間司法改革基金會備份。
